最高法院刑事判決　　　　　　　　　　　　　　　九十一年度台上字第五七四八號
　　上　訴　人　甲○○
右上訴人因違反槍砲彈藥刀械管制條例案件，不服台灣高等法院台南分院中華民國九
十一年七月十六日第二審判決（九十一年度上訴字第七一一號，起訴案號：台灣台南
地方法院檢察署九十年度偵字第三五二五號），提起上訴，本院判決如左：
    主  文
上訴駁回。
　　理  由
按刑事訴訟法第三百七十七條規定，上訴於第三審法院，非以判決違背法令為理由，
不得為之。是提起第三審上訴，應以原判決違背法令為理由，係屬法定要件。如果上
訴理由狀並未依據卷內訴訟資料，具體指摘原判決不適用何種法則或如何適用不當，
或所指摘原判決違法情事，顯與法律規定得為第三審上訴理由之違法情形，不相適合
時，均應認其上訴為違背法律上之程式，予以駁回。本件上訴人甲○○上訴意旨略稱
：(一)、原審未詳查扣案手槍是否為制式手槍，亦未將扣案手槍予以拆解與原廠手槍比
對，即率認扣案手槍為制式手槍，有於審判期日應調查之證據而未予調查之違法。(二)
、原判決事實欄認上訴人代為收寄藏放之槍枝係以色列ＩＭＩ廠製ＪＥＲＩＣＨＯＫ
九四一型口徑九ｍｍ制式半自動手槍，但其理由欄卻認上訴人代為收寄藏放之槍枝係
以色列ＩＭＩ廠製ＪＥＲＩＣＨＯ九四一型口徑九ｍｍ之制式半自動手槍，有事實與
理由不一之違誤云云。
惟查：原判決維持第一審論處上訴人以未經許可寄藏手槍罪刑之判決，駁回上訴人在
第二審之上訴，已敘明所憑之證據及認定之理由。而認定事實與證據之取捨，並不違
背經驗法則與論理法則，即不容任意指為違法而執為上訴第三審之理由。原判決依卷
證資料，認定上訴人於民國八十九年間之某日，因友人蕭瑞妙之託，代為收寄藏放具
有殺傷力之以色列ＩＭＩ廠製ＪＥＲＩＣＨＯＫ九四一型口徑九ｍｍ制式半自動手槍
（槍枝管制編號0000000000號、含彈匣壹個）一支、子彈一顆。嗣於九十
年三月十六日，駕駛車號Ｙ九∣三二三九號自用小客車載不知情之何明德外出兜風，
於同日十四時許，駛至台南市○○區○○路漁光國小前，竟持該制式手槍試射子彈一
發，而擊穿附近之公告招牌。適為海巡署人員顏文彬發現尾隨並會同警方在亞太量販
店內將上訴人逮捕，而查獲上情等情，係以上訴人對於前開寄藏制式手槍、子彈之行
為坦承不諱，並據證人何明德、顏文彬於一審審理時證述在卷，復有扣案之制式手槍
一支可證。而該手槍為具殺傷力之以色列ＩＭＩ廠製ＪＥＲＩＣＨＯ九四一型口徑九
ｍｍ制式半自動手槍，有內政部警政署刑事警察局九十年三月二十二日刑鑑字第三九
五九四號鑑驗通知書在卷足憑。此外，另有上訴人開槍射穿之公告招牌及查獲槍枝之
現場照片二幀在卷可按。因認上訴人確係想像競合犯有槍砲彈藥刀械管制條例第七條
第四項之未經許可寄藏手槍及同條例第十二條第四項之未經許可寄藏子彈等行為，為
其所憑之證據及認定之理由。經核所為論敘，均與卷內證據資料相符，從形式上觀察
，並無違背經驗法則、論理法則等違法情形存在。是上訴意旨謂：原審未詳查、拆解
比對扣案手槍，即率認該槍枝為制式手槍，有於審判期日應調查之證據未予調查之違
法云云，顯非依據卷內資料執為指摘，自非適法之第三審上訴理由。又依卷附上開刑
事警察局鑑驗通知書（見偵查卷第十三頁）所載，扣案之制式手槍一支為以色列ＩＭ
Ｉ廠製ＪＥＲＩＣＨＯ九四一型口徑九ｍｍ之制式半自動手槍，原判決理由並據以認
定該手槍具有殺傷力。雖原判決事實欄將上訴人代蕭瑞妙收寄藏放之該支手槍記載為
以色列ＩＭＩ廠製ＪＥＲＩＣＨＯＫ九四一型口徑九ｍｍ制式半自動手槍，與其理由
欄上述所載稍有差異，惟此顯係文字誤寫，且不影響於全案情節與判決本旨，且原審
非不得另以裁定更正之，故亦不得資為提起第三審上訴之理由。其上訴違背法律上之
程式，應予駁回。
據上論結，應依刑事訴訟法第三百九十五條前段，判決如主文。
中      華      民      國    九十一    年      十      月      九      日
                              最高法院刑事第九庭
                                  審判長法官  陳  炳  煌
                                        法官  陳  正  庸
                                        法官  韓  金  秀
                                        法官  吳  信  銘
                                        法官  徐  文  亮
      右正本證明與原本無異
                                              書  記  官
中      華      民      國    九十一    年      十      月     十七     日
